臺灣高等法院刑事裁定
111年度抗字第1734號
抗  告  人
即  受刑人  孫成全



上列抗告人即受刑人因聲請定其應執行刑案件，不服臺灣桃園地
方法院中華民國111年10月12日裁定（111年度聲字第2940號），
提起抗告，本院裁定如下：
    主  文
抗告駁回。                                             
    理  由
一、原裁定意旨略以：抗告人即受刑人孫成全（下稱受刑人）因
    如附件所示之案件，先後經如附件所示之法院判處如附件所
    示之刑，並均確定在案，且原審法院為最後事實審法院等情
    ，有各該判決書及本院被告前案紀錄表在卷可稽。又受刑人
    所犯附件編號1所示之罪，其判決確定日期為民國109年10月
    30日，而附件編號2至11所示之罪，其犯罪日期則均在上開
    確定日期之前。另受刑人所犯附件編號1至3、7所示之罪刑
    ，雖不得易科罰金，而與附件其餘所示得易科罰金之宣告刑
    ，依刑法第50條第1項但書第1款之規定，固不得併合處罰；
    惟本案係受刑人依受刑人請求聲請定其應執行之刑，核與刑
    法第50條第2項規定相符，是檢察官聲請就如附件所示之罪
    定其應執行之刑，原審法院審核檢察官所附相關事證，認其
    聲請應屬正當。再者，受刑人所犯如附件編號1至3所示之罪
    ，雖前經法院判決應執行有期徒刑1年3月確定，然本件檢察
    官係就如附件所示之罪聲請定應執行刑，前定之應執行刑當
    然失效，仍應以其各罪之刑為基礎，並於符合法律之內外部
    界限內，斟酌受刑人所犯如附件所示之罪，分屬竊盜、毒品
    危害防制條例等犯罪類型，而考量其責任非難之重複程度、
    各罪之行為時間，暨各罪之犯罪情節、態樣、所反映之受刑
    人之人格特性、對受刑人施以矯正之必要性、犯罪預防等情
    狀，並參酌受刑人具狀陳稱希望從寬量刑之意見，為整體非
    難之評價，並定其應執行有期徒刑3年2月等語。
二、抗告意旨略以：按法律上法院對屬於自由裁量事項，固有自
    主裁量權，並非概無法律性之拘束，其於法律上仍受外部界
    限及內部界限所限制。外部界限雖無法之具體規定，使法院
    得以具體選擇適當之裁判，然內部界限則為法院為自由裁量
    時考量法律之目的、法律秩序之理念所在，法院裁判時二者
    不得逾越。而數罪併罰有二裁判以上者，依刑法第50條規定
    ，應定其合併應執行之案件，法院對刑之酌定，屬自由裁定
    事項，應受法律之內部界限拘束（最高法院97年度台抗字第
    513號裁定意旨參照）。又法院規定範圍之外部界限之外，
    尚應受比例原則、公平正義原則之規範，並謹守法律秩序之
    理念、社會情感等範例的規範，而現階段刑事政策，非祇在
    實現律報之觀念，尤重在教化功能。查民國94年刑法將連續
    犯、常業犯規定予以刪除，考其立法目的，基於刑罰公平原
    則考量，杜絕僥倖犯罪心理，並避免鼓勵犯罪之誤解，改採
    一罪一罰，是定其刑期時除仍應就各別刑罰規範之目的，輕
    重罪間體系之平衡、整體犯罪非難評價、各行為彼此間之偶
    發性，與被告前科之關聯性。各行為所侵害法益之專屬性或
    同一性，數罪對法益侵害之加強效應、罪數所反映之被告人
    格特性和犯罪傾向，社會對特定犯罪，例如一再殺人或販毒
    行為處罰之期待等為綜合判斷外，尤須參酌上開實現刑罰公
    平性，以杜絕減少犯罪之立法意旨，為妥適之裁量（最高法
    院100年度台上字第5342號判決意旨參照）。現謹呈數例各
    級法院，公允性、客觀認定作為裁量之案例：①臺灣新竹地
    方法院98年度聲字第2535號裁定，原宣告刑42月（3年6月）
    ，定其執行刑22月（1年10月）。②本院99年度抗字第229號
    裁定，被告犯毒品、竊盜等罪，原裁定6年4月，抗告後更定
    執行刑4年6月。③臺灣臺中地方法院98年度易字第2067號裁
    判，被告犯恐嚇、詐欺等罪，宣告刑24年1月，定其應執行
    刑3年4月。④本院97年度上訴字第5195號判決，被告犯強盜
    宣告刑132年8月，定其應執行刑8年。⑤最高法院98年度台上
    字第619號，被告犯27次詐欺判刑30年7月，定應執行刑4年
    。⑥臺灣新北地方法院104年度訴字第943號，被告販賣二級
    毒品判32年6月，定應執行刑8年6月。⑦臺灣基隆地方法院96
    年度易字第538號竊盜案件，判處12年8月，定應執行刑3年
    。⑧臺灣臺中地方法院98年度聲字第5043號詐欺罪19條2次，
    1至14條判處2月（計2年4月），15至19條判處3月（計1年3
    月），共計3年7月，更定應執行刑為1年10月。揆上列8則案
    例，定徵法曹諸公於律法刪除後，實施一罪一罰以降，對犯
    相同罪行，且於時間緊密行為者，雖依法規定儆懲，然於定
    應執行刑、或審核數罪併罰定其執行刑時，需以寬憫恕懷作
    為較合乎公平、比例原則之裁量，期免神聖律法失衡，淪為
    行輕法重而不墜。受刑人執筆至此，不由俯思自己連續犯下
    多起案件，業經判處徒刑、定執行刑，固屬咎由自取，無可
    怨天尤人，因而具狀請法內施仁，重新裁定更定應執行刑等
    語。
三、按裁判確定前犯數罪者，併合處罰之。數罪併罰，分別宣告
    多數有期徒刑者，於各刑中之最長期以上，各刑合併之刑期
    以下，定其刑期，刑法第50條第1項前段、第51條第5款分別
    定有明文。次按數罪併罰之定執行刑，係基於刑罰經濟與責
    罰相當之考量，所為一新刑罰之宣告，並非給予受刑人不當
    利益，法院於審酌個案具體情節，裁量定應執行之刑時，除
    應嚴格遵守刑法第51條所定方法為規範量刑之外部性界限外
    ，其所定之執行刑，祇須不得較重於前定之執行刑加計後裁
    判宣告之刑之總和，又無全然喪失權衡意義，或裁量行使顯
    然有違比例原則之情形，並不悖於定應執行刑之恤刑目的者
    ，即無違法或不當。
四、經查：
(一)受刑人所犯如附件所示之11罪，業經法院先後判處如附件所
    示之刑（聲請書及原裁定附件編號1至3「偵查(自訴)機關年
    度案號」欄、編號3「最後事實審判決日期」欄應更正如本
    裁定附件所示），且其中附件編號1至3所示罪刑，經判處應
    執行有期徒刑1年3月，並於如附件所示日期分別確定在案，
    有各該裁判及本院被告前案紀錄表在卷可按。受刑人依受刑
    人請求聲請定其應執行之刑，此有臺灣桃園地方檢察署依10
    2年1月23日修正之刑法第50條調查受刑人是否聲請定應執行
    刑調查表附卷足憑，檢察官因而向原審法院聲請就附件所示
    各罪定其應執行之刑，經原審審核認聲請為正當，定其應執
    行有期徒刑3年2月，係在各刑中之最長期（即7月）以上，
    各刑合併之刑期（即4年11月）以下，復未逾附件各編號前
    所定之應執行刑加計其他裁判所處刑期之總和（即前開分別
    所定之應執行有期徒刑1年3月，加計附件編號4至11所示有
    期徒刑2月、2月、5月、7月、6月、6月、4月、6月，合計為
    4年5月），符合量刑裁量之外部性界限及內部性界限，要屬
    法院裁量職權之適法行使，且與法律規範之目的、精神、理
    念及法律秩序亦不相違背，核無不當。
(二)受刑人雖執前開情詞，指摘原裁定所定應執行刑過重云云。
    然受刑人所犯如附件所示各罪，附件編號1至3、6至11所示
    為竊盜罪，附件編號4、5所示為施用第二級毒品罪，各罪犯
    罪類型不同，所侵害法益並不相同，責任非難重複程度較低
    ，各自侵害法益之加重效應較為獨立；而受刑人所犯多次竊
    盜罪所顯示之犯罪人格雖大致相同，但其竊盜罪行為係侵害
    各不相同之個人財產法益，各罪間之關係仍具相當獨立性，
    從而原審本此意旨，綜合考量斟酌後，對受刑人所犯如附件
    所示之罪刑再給予適度之刑罰折扣，而裁定前揭之應執行刑
    ，難認有失權衡意義而有裁量權濫用之情形。至抗告意旨另
    提出各級法院大幅減低應執行刑之裁判，然不同個案，其犯
    罪類型、情節俱不相同，所為刑罰之量定自屬有別，尚難遽
    以比附援引，執為原裁定有何違誤之論據。
五、綜上所述，抗告意旨指摘原裁定定刑不當，請求另為有利受
    刑人之裁定云云，難認可採，核其抗告為無理由，應予駁回
    。
據上論斷，應依刑事訴訟法第412條，裁定如主文。
中　　華　　民　　國　　111 　年　　12　　月　　5 　　日
                  刑事第十七庭  審判長法　官  鄭水銓
                                      法　官  沈君玲
                                      法　官  姜麗君
以上正本證明與原本無異。
不得再抗告。
                                      書記官  許俊鴻
中　　華　　民　　國　　111 　年　　12　　月　　5 　　日